臺灣高等法院民事裁定　　　　　　　　　 94年度勞訴字第1號
原　　　告　甲○○
被　　　告　尚志貨櫃股份有限公司
法定代理人　譚建中
訴訟代理人　陳君漢律師
上列當事人間因原告提起附帶民事訴訟，請求侵權行為損害賠償
事件，經本院刑事庭移送，爰裁定如下：
    主    文
原告之訴、追加之訴及假執行之聲請均駁回。
    理    由
一、本件原告於被告違反勞動基準法（下稱勞基法）等刑事訴訟
    程序中（即本院93上易字第1950號刑事案件）提起附帶民事
    訴訟，係主張：伊自民國（下同）88年1月1日起，即任職於
    被告公司之貨櫃場，從事碼頭貨櫃裝卸指揮手之工作，於91
    年12月8日下午7時許，伊於貨櫃場工作時，因貨櫃場地板遺
    有廢棄油漬殘渣，不慎跌至下層甲板，遭成伊右手腕搓傷、
    脫臼、舟狀骨骨折，右腕關節僵職等傷害，雖經就醫治療，
    右腕關節仍僵硬，喪失機能，而已成殘，然伊於職業災害致
    傷進行修復休養期間，被告公司雖於92年1、2月份發予伊全
    薪，於同年3、4月僅發給底薪（相當於原薪之半數），更於
    同年 5月12日未經伊之同意，竟將伊非法解雇，顯已違反勞
    基法之禁止規定，至被告非法解雇伊違反勞基法第13條、第
    59條、第78條之刑事部分，業經伊提起告訴，並經臺灣基隆
    地方法院93年度易字第 202號刑事判決有罪，是被告對伊之
    解雇既屬非法，伊自得請求被告給付薪資共計新臺幣（下同
    ）940,420元及職業災害工資補償1,880,820元等語，而聲明
    求為判決被告應給付伊共 2,821,240元，自起訴狀繕本送達
    被告之翌日起至清償日止，依週年利率5%計算之利息，並陳
    明願供擔保請准宣告假執行，案經本院刑事庭裁定移送民事
    庭審理後，並為訴之追加，請求被告應給付伊薪資1,156,71
    7元、職業災害工資補償1,880,820元、資遣費 297,800元，
    共3,335,337元加計法定遲延利息等語。
二、按因犯罪而受損害之人，於刑事訴訟程序固得附帶提起民事
    訴訟，對於被告請求回復其損害，但其提起該項訴訟，須限
    於起訴之犯罪事實侵害個人私權致生損害者，始得為之，否
    則縱令得依其他事由，提起民事訴訟，亦不得於刑事訴訟程
    序附帶為此請求。且刑事庭移送民事庭之附帶民事訴訟，僅
    移送後之訴訟程序，應適用民事訴訟法，若移送前之訴訟行
    為是否合法，仍應依刑事訴訟法決之。又移送民事庭之附帶
    民事訴訟，應適用民事訴訟法，是如移送前提起此項訴訟不
    合刑事訴訟法第487條所定之要件，而有同法第502條第 1項
    關於訴之不合法規定情形，即應依民事訴訟法第249條第1項
    第 6款之規定，以裁定駁回之（最高法院41年度台上字第50
    號、80年台抗字第377號裁判要旨參照）。
三、經查：
  (一)按勞工在勞基法第59條規定之醫療期間，雇主不得終止契約
    ，又違反該規定者，處30,000元以下罰金，固為勞基法第13
    條、第78條所明定，然核上開第13條規定，無非係為保障罹
    受職業災害之勞工，且認違反該規定者，對勞工權益影響重
    大，故由國家處以罰金刑。
  (二)依本院93年度上易字第1950號刑事判決所認定事實（見本院
    卷第 3至11頁），被告公司因其受僱人即公司總經理執行職
    務，違反上開勞基法第13條規定，遽為終止勞動契約之行為
    ，係該當於勞基法第81條第 1項及78條之規定，而受刑事處
    罰。然查本件原告原起訴主張被告公司應給付之薪資、職業
    災害工資補償費，核非因被告公司涉有刑事案件起訴之犯罪
    事實所生之損害，蓋縱被告未違反上開勞基法第13條規定非
    法終止契約，原告本即得依勞動契約及勞基法第59條規定，
    向被告請求薪資、職業災害工資補償，是原告上開請求被告
    給付者，顯非因公司上開被訴犯罪事實之侵權行為所生之損
    害。是縱被告公司負有應給付原告薪資及職業災害工資補償
    之義務，而原告得依其他事由提起民事訴訟，然尚非得於刑
    事訴訟程序附帶為此請求。揆諸前揭說明，原告提起本件附
    帶民事訴訟顯不合法，嗣其所為訴之追加，因原起訴部分之
    提起已不合法，其追加部分與原起訴部分即難期待可於同一
    程序中一併解決及避免重複審理，並另涉有審級利益問題，
    亦無從認屬合法。
四、綜上，原告附帶民事訴訟之請求，尚非合法，刑事庭本應依
    刑事訴訟法第502條第1項規定，以判決駁回之。本件刑事庭
    雖未予駁回而裁定移送民事庭，然原告於刑事庭移送前之起
    訴既仍屬不合程式，嗣所為訴之追加亦於法不合，本院自仍
    應依民事訴訟法第249條第1項第6款規定予以裁定駁回。又
    原告之訴既經駁回，其假執行之聲請即失其依據，亦應併予
    駁回。
五、爰裁定如主文。
中　　華　　民　　國　　94　　年　　4　　月　　22 　　日
                  勞工法庭  　審判長法　官  黃騰耀
　　　　　　　　　　　　　　        法　官  郭松濤
　　　　　　　　　　　　　        　法　官  黃莉雲
正本係照原本作成。
如不服本裁定，應於收受送達後10日內向本院提出抗告狀，並應
繳納抗告費新台幣１千元。
中　　華　　民　　國　　94　　年　　4 　　月　　25　　日
　　　　　　　　　　　　　　　　　　書記官  秦仲芳
